【裁判字號】    91,易,2307
【裁判日期】    920318
【裁判案由】    竊盜
【裁判全文】
臺灣桃園地方法院刑事判決                        九十一年度易字第二三七號
    公  訴  人  臺灣桃園地方法院檢察署檢察官
    被      告  丙○○
右列被告因竊盜案件，經檢察官提起公訴（九十一年度偵字第一七四一九號、第一八
０六八號），本院判決如左：
    主      文
丙○○竊盜，累犯，處拘役參拾日，如易科罰金，以參佰元折算壹日。
    事      實
一、丙○○有下列前案紀錄：
  (一)曾因犯偽造文書等罪，經桃園地方法院檢察署以八十三年偵字第七八二六號起訴
    ，於民國（下同）八十四年二月二十四日，經本院以八十三年訴字第二０一一號
    ，判處有期徒刑六月，嗣於八十四年四月六日確定。
  (二)又因犯妨害風化罪案件，經桃園地方法院檢察署以八十三年偵字第一三二四五號
    起訴，於八十四年二月十五日，經本院以八十三年訴字第一九０三號，判處有期
    徒刑一年，嗣經上訴，於八十四年七月三十一日，經臺灣高等法院以八十四年上
    訴字第三二二０號，駁回上訴而告確定，嗣於八十四年九月十一日確定。
  (三)又因違反麻醉藥品管理條例案件，經桃園地方法院檢察署以八十四年偵字第九０
    八號起訴，於八十四年四月十八日，經本院以八十四年訴字第一八九號，判處有
    期徒刑四月，嗣於八十四年五月二十五日確定。
  (四)嗣前開三項罪刑，於八十四年十月二十六日，經臺灣高等法院以八十四年聲字第
    一七一三號，裁定應執行有期徒刑一年八月，嗣於八十五年一月三日確定，並於
    八十八年六月二日刑期起算，指揮書執行完畢日期為九十年二月一日。
  (五)又因犯偽造文書罪（冒名桂蕙芬），經桃園地方法院檢察署以八十七年偵字第四
    一五七號起訴，於八十八年五月四日，經本院以八十七年訴字第六四八號，判處
    有期徒刑十月，嗣於八十八年七月八日確定，並於九十年一月三十一日刑期起算
    ，指揮書執行完畢日期為九十年十一月三十日。
  (六)又因犯持有第二級毒品罪，經桃園地方法院檢察署以八十七年偵字第一五五八０
    號起訴，於八十八年八月三十一日，經本院以八十八年訴字第六四五號，判處有
    期徒刑三月，嗣於八十八年十二月十七日確定，並於九十一年六月四日刑期起算
    ，指揮書執行完畢日期為九十一年九月三日。
  (七)嗣前開三項刑期合併計算，於九十年七月二十六日縮刑假釋出監，應至九十一年
    七月十九日始行期滿。
  (八)又因違反毒品危害防制條例案件，經桃園地方法院檢察署以九十一年偵字第一七
    六三四號聲請以簡易判決處刑，於九十一年十一月十五日繫屬，經本院以九十一
    年桃簡字第一四一二號，受理在案，尚未審結（燕股）。
二、詎丙○○猶不知悔改，意圖為自己不法之所有，於九十一年九月十七日上午十時
    三十分許，侵入桃園縣八德市○○路十三巷一號二樓位於住處（侵入住宅部分未
    據告訴），趁丁○○睡覺之際，竊取丁○○所有置於電視櫃下長褲口袋內之現金
    新台幣三千六百元，得手後據為己有，惟旋即為丁○○發覺並報警查獲。
三、案經桃園縣警察局八德分局移送臺灣桃園地方法院檢察署檢察官偵查起訴。
    理      由
一、被告之供述：
    右揭事實，業據被告丙○○迭於警偵訊及本院審理中坦承不諱。
二、認定犯罪事實所憑之證據及理由：
    被告自白，核與證人即被害人丁○○及承辦警員陳易嶙分別於警訊及本院審理中
    證述情節相符，並有贓物領據乙紙在卷可資佐證，自信與事實相符，允可憑採。
    本件事證明確，被告犯嫌足以認定。
三、法律適用：
  (一)核被告所為，係犯刑法第三百二十條第一項之普通竊盜罪。
  (二)被告曾有如事實欄所載之犯罪紀錄及執行情形，有台灣桃園地方法院檢察署刑案
    資料查註紀錄表及本院被告全國前案紀錄表各乙件在卷可按，其於五年內再犯本
    案有期徒刑以上之罪，為累犯，應依法加重其刑。
四、科刑及其審酌事項：
    爰審酌被告有多次前科，素行不良，惟其犯罪動機及目的均甚單純、手段平和，
    甫行竊得手即被查獲，所生之危害程度尚輕，且事後坦承犯行，態度尚好，並深
    悔意等一切情狀，量處如主文所示之刑，以示懲儆，並諭知易科罰金之折算標準
    。
五、不另為無罪免訴不受理之諭知：
  (一)按犯罪事實應依證據認定之，無證據不得推定其犯罪事實。又不能證明被告犯罪
    者，應諭知無罪之判決，刑事訴訟法第一百五十四條、第三百零一條第一項分別
    定有明文。另認定不利於被告之事實，須依積極證據，苟積極證據不足為不利於
    被告事實之認定時，即應為有利於被告之認定，更不必有何有利之證據（最高法
    院三十年上字第八一六號判例參照）。又事實之認定，應憑證據，如未發現相當
    證據或證據不足以證明，自不能以推測或擬制之方法，以為裁判基礎（最高法院
    四十年臺上字第八六號判例參照）。認定犯罪事實應依證據，為刑事訴訟法所明
    定，故被告否認犯罪事實所持之辯解，縱屬不能成立，仍非有積極證據足以證明
    其犯罪行為，不能遽為有罪之認定（最高法院三十年上字第一八三一號判例參照
    ）。
  (二)公訴意旨另以：被告又於同年月二十七日下午二時許，在桃園縣八德市○○○街
    七十四號前，竊取甲○○所有之捷安特牌腳踏車一輛，得手後迅速騎乘離去，然
    隨即為路人發覺並報警查獲，因認被告此部份亦涉有竊盜罪云云。
  (三)訊之被告固不諱言其有於上揭時地騎乘前開腳踏車遭人追阻之事實，惟堅決否認
    有何竊取之犯意，辯稱：「伊係因騎錯了」等語。按公訴人認被告犯有竊盜罪名
    ，無非以現場目擊證人乙○○於警偵訊中所稱：「偵卷第三十八頁照片所示腳踏
    車為被告自稱原有之腳踏車」之證言為其論據。然查，證人乙○○於本院審理中
    證稱：「我經營美容業，當時被告是怎麼騎車來，我沒有看見，但我有看到被告
    偷騎我客人的腳踏車，當時如偵卷第三十八頁照片所示紅色腳踏車停在我的店門
    口，我那時已經知道那是客人騎來的車子，但不確定是哪一位客人騎來的，我後
    來有挪動它，鄰居有看到，就以為那部車是我的，過了一會，我正在為客人洗頭
    ，鄰居跑過來跟我說我的腳踏車被別人騎走，我就趕快去追，我追了約五十公尺
    ，我就看到被告騎著那部腳踏車，我就叫被告停下來，被告就自己停下來，當時
    我質問被告為何偷車，被告不講話，後來就叫被告將車推回來，這時被告才說她
    騎錯了，我問被告她自己的腳踏車在那裡，被告卻說不出來，至於放在我家對面
    如偵卷第三十八頁所示藍色骨架的腳踏車被告並沒有說是她的，是因為我們當時
    在現場想要找找看，被告騎來的腳踏車，就找到這一部，但是被告當時正忙著求
    失主原諒她，後來被告就被警察帶走，至於失主則是頭髮做好後，自行去派出所
    ，我則留在我的店裡面，因為當時店裡很忙，所以我不知道被告有無向警方或任
    何人承認這部藍色骨架自行車就是被告騎來的自行車，但現場除了這部藍色骨架
    自行車外，沒有其他主人不明的自行車，案發之前也沒有看過這台藍色骨架的自
    行車。」等語（見本院審判筆錄），此已與其前於警偵訊中所供相左。且本件為
    被告及證人乙○○製作筆錄之警員吳基銓亦於本院審理中證稱：「案發當時我並
    沒有去現場，是另二位同事去的，他們把被告帶回，我就為被告製作筆錄，被告
    跟我說是因為她的自行車壞掉，停在附近，所以才會偷腳踏車代步，被告當時有
    跟我說她的腳踏車停在現場，但我們事後並沒有去現場找是哪一台，照片是我事
    後照的，後來是因為檢察官要求要調查這部分，所以我才去找乙○○到派出所作
    筆錄，當時證人乙○○的確有跟我說有那一台腳踏車，至於證人有無說被告案發
    當時有承認該腳踏車是被告原有的，我不記得了。」等語。從而，上開照片所示
    之腳踏車當非被告所原有者，殆無疑義，證人乙○○前開於警偵訊中之證言，尚
    不得遽爾作為不利被告之依據。另公訴人所指被告自稱其所有之腳踏車之車籃及
    把手部分是紅色，其餘部分則為黑色，惟與卷附照片中被害人甲○○遭竊之上開
    腳踏車相左，被告自無錯認而誤騎之可能，尚僅屬於臆測，亦不能足供被告確有
    竊盜犯行之參佐。況觀之被告遭阻止即停下並將腳踏車牽返原處，且該腳踏車外
    表陳舊非屬新品，加以本件缺乏積極證據足證被告確有不法之意圖，堪信其前開
    所辯並非毫無可能。是上開跡證在訴訟上之證明，尚存有合理之懷疑，自不能以
    推測或擬制之方法，以為裁判之基礎，本應諭知無罪之判決。惟依公訴意旨認此
    部份與前開已起訴並經認定有罪之其餘犯行，係具連續犯之裁判上一罪之關係，
    按審判不可分原則，不另為無罪之諭知。
據上論斷，應依刑事訴訟法第二百九十九條第一項前段，刑法第五十六條、第三百二
十條第一項、第四十七條、四十一條第一項前段，罰金罰鍰提高標準條例第一條前段
、第二條，判決如主文。
本案經檢察官許炳文到庭執行職務。
中      華      民      國    九十二    年      三      月     十八     日
                                臺灣桃園地方法院刑事第五庭
                                  法      官    江  德  民
右正本證明與原本無異。
如不服本判決，應於判決送達後十日內，向本院提出上訴狀。
                                  法院書記官    常  毓  生
中      華      民      國    九十二    年      三      月     十八     日
附論罪科刑依據之法條：
刑法第三百二十條第一項
意圖為自己或第三人不法之所有，而竊取他人之動產者，為竊盜罪，處五年以下有期
徒刑、拘役或五百元以下罰金。


司法院資訊處製作；財團法人民間司法改革基金會備份。
